# 非货币性出资相关税费

提问人：yphs 时间：2016-10-11 22:49:23
请教版主及各位：母公司准备以土地、房产对全资子公司增资，问题一、是否可以母公司的账面价值做为投资成本，子公司以母公司的账面价值做为入账价值？ 问题二、若母公司可以以账面价值做为投资成本，那么是否可以根据[财税[2014]109号]文件，对100%直接控制的居民企业之间，按账面净值划转股权或资产，所得税按特殊性税务处理。
问题三、是否可以根据[财税[2015]5号]文件，单位在改制重组时以国有土地、房屋进行投资，对其将国有土地、房屋权属转移、变更到被投资的企业，暂不征土地增值税。 问题四、国家税务总局 2011 年第 13 号公告中，纳税人在资产重组过程中，通过合并、分立、出售、置换等方式，将全部或者部分实物资产以及与其相关联的债权、负债和劳动力一并转让给其他单位和个人，不属于增值税的征税范围，其中涉及的货物转让，不征收增值税。原来土地房屋不纳增值税，营改增后，如何处理。

回答人：chenyiwei
从会计角度，如果对全资子公司出资用的土地、房产等不构成“业务”，则母公司个别报表层面应按其原账面价值转入对子公司的追加投资成本，子公司个别报表层面可按评估值入帐，到合并报表时再将增值部分予以抵销处理。 税务问题请咨询税务专业人士。

提问人：MPACC10 时间：2018-09-17 10:45:31
请教陈老师： 1.新设全资子公司：根据业务定义是指企业内部某些生产经营活动或资产负债的组合，该组合具有投入、加工处理和产出能力，能够独立计算其成本费用或所产生的收入。对于母公司单体来说，因为投出了资产，但是该资产不构成业务，不影响母公司单体未来现金流量的风险，时间或者金额，故按照没有商业实质？ 2.如果新设非全资子公司，其他少数股东投入的资源与母公司投出的不构成业务的资源结合使被投资新设子公司具有独立产生现金流，经营业绩的能力，但对于母公司单体来说和上面 1 的情况是一样，因为投出了资产，但是该资产不构成业务，不影响母公司单体未来现金流量的风险，时间或者金额，这 2 这种情况下，母公司还是按照没有商业实质进行处理吗？ 3.对存续的的全资或者非全资子公司定增如何区分业务的进而判断是否具有商业实质？
谢谢 1

回答人：chenyiwei
3 、对存续的全资子公司增资无商业实质；对存续的非全资子公司增资，如果该非全资子公司是上市公司，可由此实现资产证券化的，具有商业实质，其他无商业实质。

回答人：chenyiwei
1 、新设全资子公司，不论投出的是否构成业务，均无商业实质； 2 、新设非全资子公司多数也没有商业实质，除非引入的少数股东在技术、管理、市场等方面拥有特殊资源，可提升盈利能力。

提问人：MPACC10 时间：2019-05-31 17:02:03
请教陈老师：
会计部上市公司执行企业会计准则案例解析 2016 年案例12-13未实现收益的抵消问题。
该案例解析B公司与C公司一起出资设立D公司，B公司占D公司60%股份，C公司占40%股份，B公司可以控制D公司。B以不构成业务的固定资产，存货（有评估增值）出资，C公司投入现金若干出资。 在B企业单体报表中将投出的存货，固定资产视为有商业实质的交换。但是在B公司合并报表中确视为同一控制下企业合并处理。是否存在逻辑的不一致性？
因为IFRS3号取消了权益结合法，采用购买法统一计量企业合并（同一控制下合并不在IFRS3规范），是因为购买法下交易都有商业实质，故需要采用购买法且购买日公允价值计量被购买方可可辨认资产负债。
但是该案例确说在B公司单体报表按照商业实质处理，合并报表说按照同一控制去处理，难以理解。
谢谢！

回答人：chenyiwei
这两者也不能说一定有矛盾。同一控制下企业合并的一刀切会计处理方法也不能否认某些同一控制下合并交易是具有商业实质的。

提问人：MPACC10 时间：2019-05-31 18:45:00
我理解B合并报表和个体报表对于商业实质的认识应一致，要不都是商业实质要不都没有商业实质。而不是合并和个别报表处理不一致。

回答人：chenyiwei
B的合并报表和个别报表的视角不同，其对是否具有商业实质的判断可能有差异。